臺灣高等法院刑事判決
111年度侵上訴字第52號
上  訴  人  臺灣新北地方檢察署檢察官
被      告  何昌霖



上列上訴人因被告妨害性自主案件，不服臺灣新北地方法院110
年度侵訴字第60號，中華民國110年12月30日第一審判決（起訴
案號：臺灣新北地方檢察署110年度偵字第7758號），提起上訴
，本院判決如下：
    主  文
原判決撤銷。
甲○○犯對於十四歲以上未滿十六歲之女子為性交罪，處有期徒刑
伍月。
    犯罪事實
一、甲○○於民國109年10月某日，因通訊軟體INSTAGRAM結識代號
    AD000-A109638號之少女（民國00年00月生，真實姓名年籍
    資料詳卷，下稱A女），交往為男女朋友，其明知A女係14歲
    以上未滿16歲之女子，竟基於對於14歲以上未滿16歲之女子
    為性交之犯意，於109年11月20日某時，在A女位於新北市鶯
    歌區住處房間內（地址詳卷），以其陰莖插入A女陰道之方
    式，對A女為性交行為1次。嗣A女告知學校老師，始查悉上
    情。
二、案經代號AD000-A000000-A之女子(真實姓名年籍資料詳卷，
    下稱A母）訴由新北市政府警察局三峽分局報告臺灣新北地
    方檢察署檢察官偵查起訴。
    理  由
壹、程序方面
    檢察官於本院審判程序中，對於本案相關具有傳聞性質的證
    據資料，均表示不爭執證據能力（見本院卷第56至57頁），
    且本案所引用的非供述證據，也是合法取得，依法均可作為
    認定犯罪事實的依據。
貳、實體方面
一、認定事實所憑之證據及理由
　　上揭犯罪事實，業據被告甲○○於警詢、偵查、原審審理中坦
    白承認，核與證人即被害人A女於警詢及偵查中之證述相符
    （見偵卷第6至8頁、第20至21頁），並有證人即告訴人A母
    於警詢及偵查中證陳在卷（見偵卷第9至10頁、第21至23頁
    ），且有被告與A女對話訊息乙份（見偵卷【即對話紀錄卷
    】第1至72頁）及性侵害案件代號與真實姓名對照表（見偵
    卷【即彌封卷】第3頁）附卷可稽。又A女係95年11月生日，
    有性侵害案件代號與真實姓名對照表、個人年籍資料（完整
    姓名）查詢結果各1紙在卷足佐（置於偵卷【即彌封卷】第3
    至4頁），足認被告於109年11月20日對A女為上開性交行為
    時，A女係14歲以上未滿16歲之女子。是被告任意性之自白
    經上開證據補強，要與事實相符。綜上所述，本案事證明確
    ，被告犯行洵堪認定，應依法論科。
二、論罪
　㈠罪名
　　按非基於正當目的，而以性器（如陰莖）進入他人之性器、
    肛門或口腔，或使之接合之行為，及以性器以外之其他身體
    部位（如手指）或器物，進入他人之性器、肛門或口腔，或
    使之接合之行為，均屬性交，刑法第10條第5項定有明文。
    核被告所為，係犯刑法第227條第3項之對於14歲以上未滿16
    歲之女子性交罪。
　㈡刑之加重減輕事由
　　按刑法第227條第3項之罪，立法者已將被害人年齡設為處罰
    之特別規定，即無庸再依兒童及少年福利與權益保障法第11
    2條第1項前段之規定加重其刑。又被告於為上開犯行時，已
    逾18歲，亦無刑法第227條之1減免其刑規定之適用，均併予
    敘明。
參、撤銷原判決之理由
一、原判決認被告對於十四歲以上未滿十六歲之女子為性交，事
    證明確，據以論罪科刑，固非無據。然被告未依調解條件於
    110年12月24日前履行賠償，其犯後態度已然非佳，且暫不
    執行亦有疑義，原審未於110年12月30日宣判前查明被告履
    行情況，逕為緩刑當非妥適，檢察官上訴指摘至此，自屬有
    理。原判決此部分認事用法已有違誤，即屬無從維持，應由
    本院撤銷改判。
二、爰審酌被告於社群軟體結識A女，知其年齡仍與之合意性交
    ，對A女之身心健康、人格發展及性觀念危害程度，暨其犯
    罪後始終坦承犯行，態度良好，兼衡被告自陳智識程度係國
    中畢業，從事人力公司所派遣之工作，經濟狀況勉持之至識
    程度與經濟生活（見原審卷第74頁），且其與告訴人A母達
    成民事調解（見原審卷第79至80頁），惟尚未依調解條件履
    行等一切情狀，量處如主文第二項所示之刑示懲。
肆、被告經合法傳喚未到，其嗣以掃墓遲誤云云，非屬正當理由
    得不到庭，爰不待其陳述逕行判決。　　
據上論斷，應依刑事訴訟法第369條第1項前段、第364條、第371
條、第299條第1項前段，判決如主文。
本案經檢察官陳怡廷提起公訴，檢察官方心瑜提起上訴，檢察官
越方如到庭執行職務。
中　　華　　民　　國　 111　　年　　 4 　 月　  19  　日
     　　　　　   刑事第二十三庭審判長法　官  許永煌
                                      法　官  雷淑雯
                                      法　官  吳定亞
以上正本證明與原本無異。
如不服本判決，應於收受送達後20日內向本院提出上訴書狀，其
未敘述上訴之理由者並得於提起上訴後20日內向本院補提理由書
（均須按他造當事人之人數附繕本）「切勿逕送上級法院」。
                                      書記官  郭侑靜
中　　華　　民　　國　　111 　年　　4 　　月　　19　　日
附表：
一、被告甲○○願給付原告A女之母（即代號AD000-A000000-A之女子，真實姓名年籍資料詳卷）参拾萬元，於llO年12月24日前一次給付完畢。上開款項應匯入原告指定之金融機構帳戶(台灣銀行桃園分行，詳細帳號如原審調解筆錄之記載)。 
附錄：本案論罪科刑法條全文
中華民國刑法第227條
對於未滿14歲之男女為性交者，處3年以上10年以下有期徒刑。
對於未滿14歲之男女為猥褻之行為者，處6月以上5年以下有期徒
刑。
對於14歲以上未滿16歲之男女為性交者，處7年以下有期徒刑。
對於14歲以上未滿16歲之男女為猥褻之行為者，處3年以下有期
徒刑。
第1項、第3項之未遂犯罰之。